【裁判字號】    95,易緝,5
【裁判日期】    950127
【裁判案由】    毒品危害防制條例
【裁判全文】
臺灣彰化地方法院刑事判決               95年度易緝字第5號
公  訴  人  臺灣彰化地方法院檢察署檢察官
被      告  甲○○
上列被告因違反毒品危害防制條例案件，經檢察官聲請簡易判決
處刑（94年度毒偵字第2761號），本院彰化簡易庭認不宜以簡易
判決處刑，簽移本院改依通常程序審理，暨檢察官移送併案審理
（94年度毒偵字第3395號），被告於準備程序期日就被訴事實為
有罪之陳述，經本院合議庭裁定由受命法官獨任進行簡式審判程
序，判決如下：
    主  文
甲○○連續施用第二級毒品，處有期徒刑肆月，如易科罰金，以
佰元折算壹日，扣案之第二級毒品甲基安非他命壹包（毛重零
點貳公克）沒收銷燬之。
    事  實
一、甲○○前因施用毒品案件，經本院以93年度毒聲字第1048號
    裁定送觀察、勒戒後，認無繼續施用毒品傾向，已於民國93
    年2 月4 日執行完畢釋放，由臺灣彰化地方法院檢察署檢察
    官以93年度毒偵字第3381、4271、4397號為不起訴處分確定
    。猶不思悔改，於前揭觀察、勒戒執行完畢釋放後5 年內，
    復基於施用第二級毒品甲基安非他命之概括犯意，自94年3
    月底某日起至同年6 月1 日8 時許止，在彰化縣花壇鄉夏威
    夷汽車旅館及南投縣草屯鎮某汽車旅館內等處，以將安非他
    命置於球型玻璃吸管中，再點火加熱使產生煙霧吸用之方式
    ，連續施用第二級毒品甲基安非他命多次，頻率約每半個月
    施用1 次。期間內先於94年5 月29日晚上10時30分許，為警
    在彰化縣彰化市○○路與自強南路口查獲，並扣得其所有之
    甲基安非他命1 包（毛重0.2 公克）；又於94年6 月3 日上
    午11時許，為警在彰化縣花壇鄉○○村○○街102 巷18號再
    次查獲；及於本院審理中供出上情。
二、案經彰化縣警察局彰化、員林分局分別報告臺灣彰化地方法
    院檢察署檢察官偵查後聲請簡易判決處刑及移送併案審理。
    理  由
一、被告甲○○於準備程序中，先就前揭犯罪事實為有罪之陳述
    ，且所犯係死刑、無期徒刑、最輕本刑為3 年以上有期徒刑
    以外之罪，經本院合議庭依刑事訴訟法第273 條之1 第1 項
    之規定，裁定由法官一人獨任進行簡式審判程序，合先敘明
    。
二、前揭犯罪事實，業據被告於本院審理中坦承不諱，且被告於
    前揭時地2 次獲案後，經採其尿液送驗之結果，均呈甲基安
    非他命陽性反應，有彰化縣警察局彰化分局、員林分局委託
    檢驗尿液代號與真實姓名對照認證單2 紙、彰化縣衛生局94
    年6 月6 日煙檢字第942258號、94年6 月20日煙檢字第9425
    03號煙毒尿液檢驗成績書各1 份附卷可稽；又扣案之白色半
    透明結晶物1 包（毛重0.2 公克），為第二級毒品甲基安非
    他命，業據被告於本院審理中供述明確，而被告驗尿結果呈
    甲基安非他命陽性反應，確有施用第二級毒品甲基安非他命
    等情，應認前開扣案物確甲基安非他命無訛；再參以施用第
    二級毒品甲基安非他命極易成癮，並產生強烈心理渴求，極
    難戒絕，濫用後會有心悸、頭痛、胸痛、昏迷等症狀等情，
    足徵被告自白與事實相符，堪予採信。而被告前因施用毒品
    案件，經本院以93年度毒聲字第1048號裁定送觀察、勒戒後
    ，認無繼續施用毒品傾向，已於93年2 月4 日執行完畢釋放
    ，有臺灣高等法院被告前案紀錄表1 份在卷可參，被告於前
    揭觀察、勒戒執行完畢釋放後5 年內，再犯施用毒品犯行，
    亦堪認定。本案事證已臻明確，被告施用第二級毒品甲基安
    非他命犯行堪予認定，應依法論科。
三、核被告所為，係犯毒品危害防制條例第10條第2 項之施用第
    二級毒品罪。其為供己施用而於施用前後持有甲基安非他命
    之低度行為，為其施用之高度行為所吸收，不另論罪。又被
    告先後多次施用第二級毒品犯行，時間緊接，所犯為構成要
    件相同之罪名，顯係基於概括犯意反覆為之，應依連續犯之
    規定，論以一罪，並依法加重其刑。被告前開犯罪事實中，
    除自94年3 月底某日起至同年5 月28日上午9 時30分許止連
    續施用甲基安非他命多次之犯行，經檢察官提起公訴外，其
    餘部分之犯行雖未據檢察官提起公訴，惟該部分犯行與檢察
    官起訴經本院論罪部分有連續犯裁判上一罪之關係，自為起
    訴效力所及，應由本院併予審理，附此敘明。爰審酌被告犯
    罪之動機、目的係因施用毒品之習性難以戒除，其犯罪手段
    僅係戕害自己之身心、施用毒品次數、時間及犯罪後雖坦承
    犯行，但係經通緝始到案之態度等一切情狀，量處如主文所
    示之刑，併諭知易科罰金之折算標準，以示懲儆。扣案被告
    所有之甲基安非他命1 包（毛重0.2 公克），核屬毒品危害
    防制條例第2 條第2 項第2 款之第二級毒品，應依同條例第
    18條第1 項前段之規定，沒收銷燬之。
據上論斷，應依刑事訴訟法第452 條、第273 條之1 第1 項、第
299 條第1 項前段，毒品危害防制條例第10條第2 項、第18條第
1 項前段，刑法第11條前段、第56條、第41條第1 項前段，罰金
罰鍰提高標準條例第2 條，判決如主文。
本案經檢察官鮑慧忠到庭執行職務。
中    華    民    國    95    年    1     月    27    日
                  刑事第一庭    法  官  吳永梁
以上正本證明與原本無異。
如不服本判決，應於判決送達後10日內，向本院提出上訴狀（須
附繕本）。
中    華    民    國    95    年    1     月    27    日
                                書記官  陳美敏
附錄論罪科刑法條全文：
毒品危害防制條例第10條
施用第一級毒品者，處 6 月以上 5 年以下有期徒刑。
施用第二級毒品者，處 3 年以下有期徒刑。


司法院資訊處製作；財團法人民間司法改革基金會備份。
